# 大额存单持有意图

提问人：Ryan_q 时间：2022-07-22 08:47:40
@chenyiwei，陈版主，有一问题请教：
在科目设置方面，可在“银行存款”科目下设置“大额存单”明细科目核算。
在资产负债表列报方面，对于同时满足以下条件的大额存单，可在“货币资金”项目下列报：（ 1 ）期限在 12 个月内（含 12 个月）；（ 2 ）存单的发行条件允许提前支取；（ 3 ）持有人没有明确将其持有至到期的意图。
问：
根据金融工具定义：若没有明确持有至到期且可能赎回即出售，是否意味着由摊余成本计量转变成以公允价值计量且其变动计入其他综合收益的金融资产？从而不符合货币资金定义？
望陈版主指导~！

回答人：chenyiwei
大额存款是作为银行存款纳入金融监管的，且即使提前支取或转让，其可变现净值也基本相当于【本金+累计利息】，因此对没有明确意图和能力持有至到期的大额存单，习惯上还是参照一般的活期存款管理，并入货币资金列报。

提问人：蜀山 penguin 时间：2022-10-30 17:22:33
请教陈版，
1 、是否无论大额存单的期限有多长，即使是超过 12 个月，只要可提前支取，且管理层无明确的意图持有至到期，在出报表的时候，都可以作为货币资金（活期存款）列报？
2 、 如果不能提前支取，但是可以随时转让，且管理层无明确的意图持有至到期，是否可以作为货币资金（活期存款）？
3 、大额存单如果作为货币资金列示，计提的利息是否应该按活期存款利息计提？如果不按活期存款利息计提，就跟意图不相符（一般大额存单提前支取，只能收到活期利息，活期利息跟大额存单利息还是存在较大差异的）？
谢谢！

回答人：chenyiwei
1 、是。 2 、严格来说已经是以公允价值计量且其变动计入其他综合收益的金融资产。但大额存单的交易很不活跃，这样的持有意图是否合理存疑。 3 、是。